臺灣彰化地方法院刑事判決　　　　　　　93年度訴字第1755號
公　訴　人　臺灣彰化地方法院檢察署檢察官
被　　　告　丁○○　男　20歲.
　　　　　　　　　　身分證統一.
　　　　　　　　　　住彰化縣埔.
　　　　　　丙○○　男　29歲.
　　　　　　　　　　身分證統一.
　　　　　　　　　　住南投縣草.
右二人共同
選任辯護人　楊振芳律師
被　　　告　己○○　男　40歲（民國○○年○月○○日生）
　　　　　　　　　　身分證統一編號：Ｚ000000000號
　　　　　　　　　　住彰化縣員林鎮○○路○段143號
選任辯護人　林世祿律師
上列被告等因違反槍砲彈藥刀械管制條例等案件，經檢察官提起
公訴（93年度偵字第6616、7179、7658號），本院判決如下：
    主  文
丁○○連續販賣第一級毒品，累犯，處有期徒刑拾伍年，犯罪所
得新臺幣壹萬元沒收，如全部或一部不能沒收時，以其財產抵償
之。又連續販賣第二級毒品，累犯，處有期徒刑捌年，犯罪所得
新臺幣壹萬元沒收，如全部或一部不能沒收時，以其財產抵償之
。又共同未經許可，持有可發射子彈具有殺傷力之槍枝，累犯，
處有期徒刑壹年肆月，併科罰金新臺幣伍萬元，罰金如易服勞役
，以新臺幣玖佰元即銀元佰元折算壹日，扣案如附表編號三之
(一)、編號五之(一)、(三)所示之物均沒收。又未經許可，幫助販賣可
發射子彈具有殺傷力之槍枝，累犯，處有期徒刑貳年拾月，併科
罰金新臺幣捌萬元，罰金如易服勞役，以新臺幣玖佰元即銀元
佰元折算壹日，扣案如附表編號六之(一)所示之物沒收。又未經許
可，製造可發射子彈具有殺傷力之槍枝，累犯，處有期徒刑伍年
肆月，併科罰金新臺幣拾萬元，罰金如易服勞役，以新臺幣玖佰
元即銀元佰元折算壹日，扣案如附表編號三之(二)、編號四之(一)
至(七)所示之物均沒收。應執行有期徒刑貳拾年，併科罰金新臺幣
貳拾貳萬元，罰金如易服勞役，以罰金總額與六個月之日數比例
折算，犯罪所得新臺幣貳萬元沒收，如全部或一部不能沒收時，
以其財產抵償之，扣案如附表編號三之(一)、(二)、編號五之(一)、(三)
、編號六之(一)、編號四之(一)至(七)所示之物均沒收。
丙○○共同連續未經許可，持有可發射子彈具有殺傷力之槍枝，
累犯，處有期徒刑貳年拾月，併科罰金新臺幣捌萬元，罰金如易
服勞役，以新臺幣玖佰元即銀元佰元折算壹日，扣案如附表編
號一之(一)、(二)、(四)、(五)、編號四之(一)、編號六之(一)所示之物均沒
收。
丙○○被訴販賣第一、二級毒品部分均無罪。
己○○共同連續未經許可，持有可發射子彈具有殺傷力之槍枝，
處有期徒刑壹年陸月，併科罰金新臺幣伍萬元，罰金如易服勞役
，以新臺幣玖佰元即銀元佰元折算壹日，扣案如附表編號五之
(一)、(三)、編號六之(一)所示之物均沒收。又未經許可，寄藏可發射
子彈具有殺傷力之槍枝，處有期徒刑壹年貳月，併科罰金新臺幣
萬元，罰金如易服勞役，以新臺幣玖佰元即銀元佰元折算壹
日，扣案如附表編號四之(一)所示之物沒收。應執行有期徒刑貳年
陸月，併科罰金新臺幣柒萬元，罰金如易服勞役，以新臺幣玖佰
元即銀元佰元折算壹日。扣案如附表編號五之(一)、(三)、編號六
之(一)、編號四之(一)所示之物均沒收。
    事  實
一、丁○○（綽號「小虎」、「小伍」、「貓耶」）前因違反槍
    砲彈藥刀械管制條例案件，經本院判處有期徒刑6月確定，
    於民國92年11月20日易科罰金執行完畢。猶不知悔改，明知
    海洛因、甲基安非他命業經公告列為毒品危害防制條例第2
    條第2項之第一、二級毒品，不得持有、施用、運輸及販賣
    。(一)其仍基於意圖營利之概括犯意，自93年6月間某日起至
    同年9月間某日止，經甲○○以其所使用之0000000000號行
    動電話撥打丁○○所使用之0000000000號行動電話，雙方聯
    絡交易地點後，即先後在台中縣烏日鄉○○○○路附近或彰
    化縣員林交流道處，將其於不詳時、地，以不詳價格販入之
    第一級毒品海洛因，以每次每包新台幣（下同）1,000元之
    價格，出面販賣海洛因（即其等對話中所謂「查某」）予甲○○施用，前後共計販賣海洛因10次，每次1,000元，合計
    販賣所得10,000元；(二)另基於意圖營利之概括犯意，自93年
    6月間某日起至同年8月間某日止，亦經甲○○以其所使用之
    0000000000號行動電話撥打丁○○所使用之0000000000號行
    動電話，雙方聯絡交易地點後，即先後在台中縣烏日鄉○○○○路附近、台中市或彰化縣員林交流道等處，將其於不詳
    時、地，以不詳價格販入之第二級毒品甲基安非他命，以每
    次每包1,000元之價格，出面販賣甲基安非他命（即其等對
    話中所謂「粗的」、「糖Ｙ」）予甲○○施用，前後共計販
    賣甲基安非他命10次，每次1,000元，合計販賣所得10,000
    元。
二、又丁○○、己○○均明知未經中央主管機關許可，不得製造
    、販賣、持有或寄藏可發射子彈具有殺傷力之槍枝及子彈，
    竟仍均未經許可，而先後為下列違反槍砲彈藥刀械管制條例
    之犯行：
(一)、丁○○於91或92年間，在雲林縣西螺鎮某處，以30,000元或
    40,000元價格，向綽號「阿狗」不詳姓名年籍之成年男子購
    買可發射子彈具殺傷力之仿CLOCK廠17型改造手槍1枝（以下
    稱Ａ槍，含彈匣，槍枝管制編號：0000000000號）及具殺傷
    力之制式子彈1顆、土造子彈11顆，並藏放在彰化縣員林鎮
    四百崁山上而持有之。其後，於93年6、7月間某日，因丁○○欲購買車輛，而向己○○借款200,000元，為擔保此部分
    債權，丁○○乃將自己前揭所持有之具殺傷力之仿CLOCK廠
    17型改造手槍1枝（Ａ槍）、制式子彈1顆、土造子彈2顆，
    及不具殺傷力之仿AK47型改造步槍1枝（以下稱Ｂ槍）質押
    予己○○，而己○○乃基於共同持有槍彈之犯意，於斯日，
    在其彰化縣芬園鄉○○村○○路○段963巷8號住處內，自丁○○處取得上開具殺傷力之仿CLOCK廠17型改造手槍1枝（Ａ
    槍）、制式子彈1顆、土造子彈2顆（另亦取得該不具殺傷力
    之仿AK47型改造步槍1枝），並藏放在其上開住處而共同持
    有之。另其餘具殺傷力之土造子彈9顆，則於93年9月1日經
    丁○○帶至彰化縣溪湖鎮○○路○段120號不知情之羅錦祥所
    經營之大地拍賣場盥洗室內藏放。
(二)、丁○○於93年6、7月間某日，基於幫助販賣可發射子彈具殺
    傷力槍枝及具殺傷力子彈之犯意，由丁○○駕車載同己○○
    前往彰化縣鹿港鎮某處，以60,000元之價格，向莊志豪（綽
    號「阿成」，另案偵辦中）購買可發射子彈具殺傷力之仿
    SIG SAUER廠P220型改造手槍1枝（以下稱Ｃ槍，含彈匣，槍
    枝管制編號：0000000000號）及具殺傷力之土造子彈1顆，
    己○○並表示要以上開丁○○向其所借款項200,000元直接
    扣抵，惟遭丁○○拒絕，並表示向莊志豪購買槍彈需要現金
    。而己○○即於同日，在上開彰化縣鹿港鎮某處，自丁○○
    處取得上開具殺傷力之仿SIG SAUER廠P220型改造手槍1枝（
    Ｃ槍）及具殺傷力之土造子彈1顆後，將之藏放在其上開住
    處而持有之。嗣己○○因對該Ｃ槍加以試射後認為不能擊發
    ，即連絡丁○○，而丁○○則委託同居室友戊○○前往將上
    開Ｃ槍連同土造子彈1顆，攜回彼等共同住處（此部分詳下
    述）。
(三)、另因甲○○於93年6月間向丁○○購買第一級毒品海洛因，
    丁○○得知甲○○（違反槍砲彈藥刀械管制條例部分，經檢
    察官為不起訴處分；施用第一、二級毒品部分，經本院以93
    年度訴字第1707號分別判處有期徒刑7月、2月，並定應執行
    刑為有期徒刑8月在案）擁有仿BERETTA廠84型之玩具手槍1
    枝，丁○○乃向甲○○表示有人要購買槍枝，而其有1枝改
    造槍管可換裝在該玩具手槍上，甲○○遂於93年6月間某日
    ，在彰化縣花壇鄉「臺灣民俗村」門口將該玩具手槍交予丁○○。而丁○○自甲○○處取得該玩具手槍後，乃將前開玩
    具手槍，裝上其自不詳時、地所取得之土造金屬槍管而製成
    可發射子彈具有殺傷力之仿BERETTA廠84型之改造手槍1枝（
    以下稱Ｄ槍，含彈匣，槍枝管制編號：0000000000號）。其
    後於93年6、7月間某日，己○○明知前揭可發射子彈具有殺
    傷力之仿BERETTA廠84型之改造手槍1枝，非經許可不得持有
    或寄藏，仍受丁○○之委託，而代為保管寄藏該具有殺傷力
    之仿BERETTA廠84型之改造手槍1枝。嗣經丁○○委託同居室
    友戊○○將該Ｄ槍攜回彼等共同住處（此部分亦詳下述）。
三、丙○○曾因違反毒品危害防制條例罪，經臺灣南投地方法院
    判處有期徒刑1年6月確定，並於92年1月8日縮短刑期執行完
    畢。丙○○、丁○○與戊○○係租屋同住在台中縣烏日鄉○○路○段2之15號1樓處。丙○○亦明知未經中央主管機關許
    可，不得持有可發射子彈具有殺傷力之槍枝及子彈，竟仍未
    經許可，並基於概括犯意，先後為下列違反槍砲彈藥刀械管
    制條例之犯行：
(一)、於93年農曆過年前，經綽號「阿宏」之女友告知「阿宏」遭
    警查獲，而前往台中市○○路附近，自「阿宏」之女友處，
    取得可發射子彈具有殺傷力之掌心雷手槍1枝（以下稱Ｅ槍
    ，含彈匣，槍枝管制編號：0000000000號），及具殺傷力之
    土造子彈5顆、改造子彈1顆、制式子彈1顆、制式霰彈2顆，
    暨不具殺傷力之掌心雷手槍1枝（以下稱Ｆ槍，含彈匣，槍
    枝管制編號：0000000000號）與非列管之信號槍、滅音管、
    信號彈等物品，並將該具有殺傷力之掌心雷手槍1枝、土造
    子彈5顆、改造子彈1顆、制式子彈1顆、制式霰彈2顆等物品
    ，攜回其位於台中市○○○路友人住處藏放，而持有之。
(二)、又緣己○○於購得上開可發射子彈具殺傷力之仿SIG SAUER
    廠P220型改造手槍1枝（Ｃ槍）及具殺傷力之土造子彈1顆後
    ，因該Ｃ槍經試射擊發不成，而於同年8月間，去電告知丁○○表示Ｃ槍之擊發功能故障，要求丁○○取回修理，而丁○○即要求戊○○前往己○○家中取回該Ｃ槍連同土造子彈
    1顆以及上開可發射子彈具有殺傷力之仿BERETTA廠84型之改
    造手槍1枝（Ｄ槍），並先將Ｃ槍交予綽號「阿新」之人。
    而戊○○乃於93年8月31日，前往己○○住處取回該Ｃ槍、
    土造子彈1顆及Ｄ槍，因無法聯絡到「阿新」，而丙○○正
    好前往彰化地區看其車子修理情形，經戊○○與其連絡將槍
    枝帶回彼等租屋處交予丁○○後，二人便相約在彰化縣溪湖
    鎮附近，經戊○○將上開Ｃ槍、Ｄ槍及土造子彈1顆交予丙○○代為攜返租屋處交予丁○○，而丙○○乃未經許可而持
    有上開槍、彈，丙○○並因該Ｃ槍內含有該土造子彈1顆，
    因恐遭警查獲，而先將該Ｃ槍及土造子彈1顆，放置在南投
    縣投18公路2公里處，並先將Ｄ槍攜回租屋處交予丁○○。
四、嗣先後於下列時、地為警查獲，並扣得下列物品：(一)先於93
    年4月24日下午7時45分許，在台中市○區○○○路86號地下
    室3樓停車場，為警查獲丙○○，並經丙○○帶同至台中市
    南區○○○路86號7樓51室住處內，查扣上開掌心雷手槍1枝
    （Ｅ槍）、土造子彈5顆、改造子彈1顆、制式子彈1顆、制
    式霰彈2顆等物品（詳附表編號一所示）。(二)且於93年9月1
    日晚間丁○○攜帶上開土造子彈9顆至彰化縣溪湖鎮○○路○
    段120號不知情之羅錦祥所經營之大地拍賣場盥洗室內藏放
    ，因為警長期監控中，而於同日下午9時30分許為埋伏員警
    查獲丁○○，並在該賣場扣得該土造子彈9顆，及在賣場外
    丁○○所駕駛之0313-HV自小客車查扣槍機（撞針）半成品1
    個（詳附表編號三所示）。(三)於93年9月1日下午10時40分許
    ，經丁○○帶同員警前往彼等位於台中縣烏日鄉○○路○段2
    之15號1樓之租屋處，當場查獲丙○○，並扣得仿BERETTA廠
    84型改造手槍1枝（Ｄ槍），及丁○○所有供製造槍枝所用
    之電鑽1支、手工鑽1支、壓模固定器6個、電動馬達1個、手
    工鋸1支、銲槍1支等物品（詳附表編號四所示）。(四)又於翌
    日即93年9月2日上午1時20分許，經警持搜索票，前往己○○上開住處，當場查獲該仿CLOCK廠17型改造手槍1枝（Ａ槍
    ）、制式子彈1顆、土造子彈2顆等物（詳附表編號五所示）
    。(五)再於93年9月9日下午2時50分許，經丙○○帶同警員前
    往南投縣投18公路2公里處，查獲該仿SIG SAUER廠P220型改
    造手槍1枝（Ｃ槍）及土造子彈1顆（詳附表編號六所示），
    而查悉上情。
二、案經彰化縣警察局員林分局報請臺灣彰化地方法院檢察署檢
    察官偵查起訴。
    理  由
甲、有罪部分：
一、販賣第一、二級毒品部分（僅被告丁○○）
    訊據被告丁○○矢口否認有何販賣第一、二級毒品海洛因及
    甲基安非他命之犯行，辯稱：伊並未販賣第一、二級毒品予
    甲○○，伊僅有向甲○○拿槍，並無交涉毒品云云。經查：
    上開販賣第一、二級毒品之事實，業據證人甲○○於本院審
    理時到庭具結證稱：於93年6月份的時候，被告丁○○先打
    電話予伊，而伊自93年6月間起至同年9月間止，向被告丁○○購買毒品海洛因，每次購買數量為1,000元1包，共10次，
    約在台中烏日中彰環中路附近或員林交流道交貨，另伊自93
    年6月初起至同年8月間止，向被告丁○○購買毒品甲基安非
    他命，每次購買數量為1,000元1包，共10次，交貨地點則在
    台中烏日、員林交流道及台中市等地，而伊均係以00000000
    00號行動電話與被告丁○○聯絡購買毒品事宜，並且都是由
    被告丁○○自己接聽電話，也是被告丁○○親自拿毒品來給
    伊的，被告丙○○並沒有拿過毒品給伊使用等語明確，且證
    人即本件承辦警員乙○○亦於本院94年4月19日審理時到庭
    結證稱：我們有監聽到被告丁○○在談論販賣毒品事情，電
    話中以「軟仔」、「細的」、「查某」稱呼表示海洛因，「
    粗的」表示安非他命等語屬實，復有被告丁○○所使用之00
    00000000號行動電話與證人甲○○所使用之0000000000號行
    動電話之通聯紀錄及監聽譯文，觀諸該監聽譯文內容，被告
    丁○○確多次與證人甲○○聯絡販賣第一級毒品海洛因（查
    某）及第二級毒品甲基安非他命（粗仔、糖Ｙ）之情事，此
    有上開行動電話之通聯紀錄、通訊監察書及監聽譯文等件附
    卷可資佐證，堪認被告丁○○確有販賣第一級毒品海洛因及
    第二級毒品甲基安非他命供證人甲○○施用，又販賣第一、
    二級毒品係屬重罪，並經政府嚴加取締，苟非圖得販入與賣
    出之差價利益，被告丁○○豈願甘冒受重刑之虞而貿然為之
    ，足見其具營利之意圖甚明，被告丁○○空言辯稱並未販賣
    第一、二級毒品云云，不足採信，其販賣第一、二級毒品之
    犯行，堪以認定。
二、違反槍砲彈藥刀械管制條例部分（被告丁○○、丙○○、己○○）
(一)被告丁○○部分：
    訊據被告丁○○對於上開事實二編號(一)未經許可持有槍枝及
    子彈部分坦承不諱，惟矢口否認有何上開事實二編號(二)、(三)
    之幫助販賣槍枝、子彈及製造槍枝之犯行，辯稱：伊並未幫
    助販賣槍枝、子彈，該仿SIG SAUER廠P220型改造手槍1枝（
    Ｃ槍）及子彈是被告己○○自行向莊志豪購買，當天伊找莊
    志豪吃飯，被告己○○跟伊一起前往，其後被告己○○就自
    己向莊志豪購買槍彈，被告己○○當天錢帶不夠要伊當保證
    人，還遭伊拒絕；另外伊雖有向甲○○購買仿BERETTA廠84
    型之玩具手槍1枝（Ｄ槍），但是伊買來時就已經是經過改
    造了，伊並無加以改造手槍云云。經查：
１、上開事實二編號(一)部分：業據被告丁○○於本院審理時坦承
    不諱，且經證人羅錦祥於偵查中結證屬實，並有該仿CLOCK
    廠17型改造手槍1枝（Ａ槍）、制式子彈1顆、土造子彈2顆
    （如附表編號五之(一)至(三)所示）及土造子彈9顆（如附表編
    號三之(一)所示）扣案可資佐證，而上開槍枝、子彈，經送內
    政部警察署刑事警察局鑑定結果，係認：一送鑑改造90手槍
    壹枝（槍枝管制編號：0000000000號），認係由仿CLOCK廠1
    7型半自動手槍製造之玩手槍換裝土造金屬槍管而成之改造
    手槍，機械性能良好，可擊發適用子彈，認具殺傷力；二送
    鑑制式子彈壹顆，認係口徑9mm制式子彈，認具殺傷力；三
    送鑑改造子彈貳顆，認均係土造子彈（具直徑約8.9mm金屬
    彈頭），認具殺傷力；四送鑑改造子彈玖顆，認均係土造子
    彈（具直徑約8.9mm金屬彈頭），認均具殺傷力，有該局93
    年10月18日刑鑑字第0930183330號槍彈鑑定書1件在卷可參
    （參見93年度偵字第6616號卷，第117至122頁），足徵被告
    丁○○此部分自白與事實相符，堪以採信。是被告丁○○此
    部分未經許可持有槍彈之犯行，洵堪認定，應依法論科。
２、上開事實二編號(二)部分：業據證人己○○於本院94年5月23
    日審理時到庭結證稱：伊並不認識莊志豪，當時係被告丁○○帶伊前往彰化縣鹿港鎮去找莊志豪購買該仿SIG SAUER廠
    P220型改造手槍1枝及子彈，約定買賣價格為60,000元，伊
    曾表示要以被告丁○○所欠伊之200,000元扣抵之，但被告
    丁○○不願意等語綦詳，參諸被告丁○○並不否認伊有帶己○○去莊志豪所在處，而己○○原先並不認識莊志豪，且當
    天己○○並未交付買賣價金予莊志豪之事實，則莊志豪與己○○並不相識，若非被告丁○○之故，莊志豪理應不會讓陌
    生人己○○積欠買賣槍彈之價款，而事後己○○尚有要以被
    告丁○○所積欠其之200,000元借款抵扣該槍彈價款，顯見
    被告丁○○在本件莊志豪販賣槍彈事件上具相當重要性，堪
    信被告丁○○確有居中牽線幫助莊志豪販賣上開槍枝及子彈
    之事實，此外並有該仿SIG SAUER廠P220型改造手槍1枝（Ｃ
    槍）及土造子彈1顆（如附表編號六之(一)、(二)所示）扣案可
    資佐證，又前揭槍枝、子彈，經送內政部警政署刑事警察局
    鑑定結果，係認：一送鑑改造90手槍壹枝（槍枝管制編號：
    0000000000號），認係由仿SIG SAUER廠P220型半自動手槍
    製造之玩具手槍換裝土造金屬槍機及土造金屬槍管改造而成
    之改造手槍，機械性能良好，可供擊發適用子彈使用，認具
    殺傷力。二送鑑改造子彈壹顆，認係土造子彈，具直徑8.86
    mm金屬彈頭，經實際試射，可擊發，認具殺傷力，有該局93
    年10月14日刑鑑字第0930203899號槍彈鑑定書1件在卷可參
    （參見93年度偵字第7658號卷，第28至30頁）。綜上，被告
    丁○○此部分幫助販賣槍彈之犯行，洵堪認定，應依法論科
    。
３、上開事實二編號(三)部分：業據證人甲○○於本院94年4月19
    日審理時到庭結證稱：被告丁○○有向伊購買仿BERETTA廠
    84型之玩具手槍1枝，被告丁○○並稱其有適合之槍管可以
    換裝改造，當時伊交該玩具手槍予被告丁○○時，該槍枝並
    未經過改造，扣案槍枝應係被告丁○○所改造等語綦詳，且
    依上開警方對於被告丁○○所使用之0000000000號行動電話
    監聽內容，被告丁○○確曾談及改造槍枝之事情，如談到「
    ... 那1枝我看過啦... 那我拿原裝的來裝就好了... 」、
    「那我叫他訂一支彈簧來裝」等語，且其與證人甲○○所使
    用之0000000000號行動電話之通聯紀錄及監聽譯文，觀諸該
    監聽譯文內容，證人甲○○一再詢問被告丁○○槍枝何時會
    做好何時可以拿槍之事情，此有上開行動電話之通聯紀錄、
    通訊監察書及監聽譯文等件附卷可佐，又參酌警員持搜索票
    ，在彰化縣溪湖鎮○○路○段120號羅錦祥所經營之大地拍賣
    場外之被告丁○○所駕駛之0313-HV自小客車上，查扣槍機
    （撞針）1個（如附表編號三之(二)），且經被告丁○○帶同
    警員前往彼等位於台中縣烏日鄉○○路○段2之15號1樓租屋
    處，並當場扣得仿BERETTA廠84型改造手槍1枝（Ｄ槍）及電
    鑽1支、手工鑽1支、壓模固定器6個、電動馬達1個、手工鋸
    1支、銲槍1支等供改造槍械之工具，而上述槍機及改造手槍
    （Ｄ槍），經送內政部警政署刑事警察局鑑定結果，係認：
    一送鑑槍機（撞針）壹個，認係土造金屬槍機半成品；二送
    鑑八釐米手槍壹枝（槍枝管制編號：0000000000號），認係
    由仿BERETTA廠84型半自動手槍製造之玩具手槍換裝土造金
    屬槍管而成之改造手槍，機械性能良好，可擊發適用子彈，
    認具殺傷力，有該局93年10月18日刑鑑字第0930183330 號
    槍彈鑑定書1件在卷可稽（參見93年度偵字第6616號卷，第
    117至122頁），被告丁○○此部分製造槍枝之犯行，亦堪認
    定。
(二)被告丙○○部分：上開事實三編號(一)、(二)部分之事實，均據
    被告丙○○於本院審理時坦承不諱，且經證人即同案被告己○○、戊○○分別於偵查中及本院審理時結證屬實，並有該
    掌心雷手槍1枝（Ｅ槍）及土造子彈5顆、改造子彈1顆、制
    式霰彈2顆、制式子彈1顆（如附表編號一之(一)至(五)所示），
    暨前揭仿SIG SAUER廠P220型改造手槍1枝（Ｃ槍）、土造子
    彈1顆（如附表編號六之(一)、(二)所示）及仿BERETTA廠84型改
    造手槍1枝（Ｄ槍）（如附表編號四之(一)所示）等槍彈扣案
    可資佐證，而該仿SIG SAUER廠P220型改造手槍1枝（Ｃ槍）
    、土造子彈1顆及仿BERETTA廠84型改造手槍1枝（Ｄ槍）均
    係具有殺傷力之管制槍彈，詳如前述，另該掌心雷手槍1枝
    （Ｅ槍）及子彈（如附表編號一之(一)至(五)所示），經送內政
    部警政署刑事警察局鑑定結果，係認：一送鑑掌心雷手槍壹
    枝（槍枝管制編號：0000000000號），認係由仿轉輪手槍製
    造之玩具手槍車通槍管及轉輪彈倉內阻鐵而成之改造手槍，
    機械性能良好，可擊發適用之子彈，認具殺傷力；二送鑑子
    彈伍顆，認均係土造子彈（具直徑約9.3mm金屬彈頭），認
    均具殺傷力；三送鑑子彈壹顆，認係由玩具金屬彈殼加裝直
    徑約8.1mm金屬彈頭組合而成之改造子彈，認具殺傷力；四
    送鑑子彈壹顆，認係口徑9mm制式子彈，認具殺傷力；五送
    鑑霰彈貳顆，認均係12GAUGE制式霰彈，認均具殺傷力，亦
    有該局93年5月11日刑鑑字第0930092383號槍彈鑑定書1件在
    卷可稽（參見93年度偵字第8260號卷，第55至61頁），足徵
    被告丙○○之自白與事實相符，堪以採信。被告丙○○上開
    違反槍砲彈藥刀械管制條例之犯行均堪認定，應依法論科。
(三)己○○部分：上開事實二編號(一)、(二)、(三)部分之事實，均據
    被告己○○於本院審理時坦承不諱，且經證人即同案被告戊○○及丁○○分別於偵查中及本院審理時供證屬實，並有該
    仿CLOCK 廠17型改造手槍1枝（Ａ槍）、制式子彈1顆、土造
    子彈2顆（如附表編號五之(一)至(三)所示），該仿SIG SAUER廠
    P220型改造手槍1枝（Ｃ槍）、土造子彈1顆（如附表編號六
    之(一)、(二)所示）及該仿BERETTA廠84型改造手槍1枝（Ｄ槍）
    扣案可資佐證，又上開槍枝、子彈，經送鑑定結果，均認係
    具有殺傷力之管制槍彈，已如前述，是堪信被告己○○之自
    白與事實相符，被告己○○上開違反槍砲彈藥刀械管制條例
    之犯行均堪認定，應依法論科。
二、論罪科刑：
(一)被告丁○○部分：
１、販賣第一、二級毒品部分：核被告丁○○就上開事實一編號
    (一)所為，係犯毒品危害防制條例第4條第1項之販賣第一級毒
    品罪；就上開事實一編號(二)所為，係犯同條例第4條第2項之
    販賣第二級毒品罪。被告丁○○持有上開海洛因及甲基安非
    他命之低度行為，均為其持以販賣上開海洛因及甲基安非他
    命之高度行為所吸收，均不另論擬。被告丁○○均先後多次
    販賣海洛因及甲基安非他命之犯行，均時間緊接，所犯構成
    要件相同，顯均係基於概括犯意所為，均為連續犯，應依刑
    法第56條之規定，各論以販賣海洛因及甲基安非他命一罪，
    並就販賣甲基安非他命部分加重其刑，而販賣海洛因部分，
    因其法定本刑為死刑及無期徒刑，依法不得加重。
２、違反槍砲彈藥刀械管制條例部分：查被告丁○○行為後，槍
    砲彈藥刀械管制條例業於94年1月26日，經總統以華總一義
    字第09400010101號令公布修正，並於94年1月28日生效。查
    未經許可，製造、販賣可發射子彈具有殺傷力之槍枝罪，於
    修正後，係規定在槍砲彈藥刀械管制條例第8條第1項，其法
    定刑為「無期徒刑或五年以上有期徒刑，併科新臺幣一千萬
    元以下罰金」，較修正前之槍砲彈藥刀械管制條例第11條第
    1項之法定刑「五年以上有期徒刑，併科新臺幣一千萬元以
    下罰金」為重；另未經許可，持有可發射子彈具有殺傷力之
    槍枝罪，於修正後，係規定在槍砲彈藥刀械管制條例第8條
    第4項，其法定刑為「三年以上十年以下有期徒刑，併科新
    臺幣七百萬元以下罰金」，較修正前之槍砲彈藥刀械管制條
    例第11條第4項之法定刑「一年以上七年以下有期徒刑，併
    科新臺幣七百萬元以下罰金」為重，經比較新、舊法後，應
    依刑法第2條第1項但書規定，適用較有利於被告之舊法，對
    被告丁○○予以論科。核被告丁○○所為：就上開事實二
    編號(一)所為，係犯修正前槍砲彈藥刀械管制條例第11條第4
    項之未經許可持有可發射子彈具有殺傷力之槍枝罪，及槍砲
    彈藥刀械管制條例第12條第4項未經許可無故持有子彈罪（
    此條文未經修正）。被告丁○○所犯持有改造手槍1枝（Ａ
    槍）、制式子彈1顆及土造子彈2顆部分，與被告己○○間，
    有犯意之聯絡及行為之分擔，為共同正犯（其餘土造子彈9
    顆部分，非屬共同持有）。被告丁○○以一持有行為，持有
    該改造手槍1枝（Ａ槍）及制式子彈1顆、土造子彈11顆，同
    時觸犯前開2罪，為想像競合犯，應從一重之未經許可持有
    可發射子彈具有殺傷力之槍枝罪處斷。就上開事實二編號
    (二)所為，係幫助違反槍砲彈藥刀械管制條例第11條第1項之
    幫助未經許可販賣可發射子彈具有殺傷力之槍枝罪及同條例
    第12條第1項之幫助未經許可販賣子彈罪（此條文未經修正
    ），公訴人雖認被告丁○○乃先向莊志豪購買槍彈後，再自
    行販賣予己○○，而係犯未經許可販賣具有殺傷力之槍、彈
    罪，惟查上開槍彈乃由莊志豪所持有，僅係被告丁○○載同
    己○○前往向莊志豪購買，業據己○○於本院審理時結證屬
    實，尚難認被告丁○○係直接販賣上開槍彈予己○○，故公
    訴人認被告丁○○此部分所為乃係違反槍砲彈藥刀械管制條
    例第11條第1項之未經許可販賣可發射子彈具有殺傷力之槍
    枝罪及同條例第12條第1項之未經許可販賣子彈罪，尚有未
    合。被告丁○○所犯此部分幫助持有槍、彈罪，係以一行為
    犯之，為想像競合犯，應依刑法第55條前段規定，從一重之
    幫助未經許可販賣可發射子彈具有殺傷力之改造手槍罪處斷
    ，又其係以幫助莊志豪未經許可販賣可發射子彈具有殺傷力
    之槍、彈之意思而參與犯罪，係幫助犯，爰依刑法30條第2
    項之規定，依正犯之刑減輕之。又就上開事實二編號(三)所
    為，係違反修正前槍砲彈藥刀械管制條例第11條第1項未經
    許可製造可發射子彈具有殺傷力之槍枝罪。其持有槍枝之低
    度行為，為製造之高度行為所吸收，不另論以持有罪。
３、被告丁○○所犯上開販賣第一級毒品海洛因罪、販賣第二級
    毒品甲基安非他命罪、未經許可持有槍枝罪、幫助販賣槍枝
    罪及製造槍枝罪間，構成要件不同，犯意各別，行為互殊，
    應予分論併罰。又被告丁○○前因違反槍砲彈藥刀械管制條
    例案件，經本院判處有期徒刑6月確定，於92年11月20日易
    科罰金執行完畢，此有臺灣高等法院被告全國前案紀錄表在
    卷可參，其受有期徒刑執行完畢後，五年內再犯本件有期徒
    刑以上之上開5罪，為累犯，除販賣第一級毒品海洛因罪外
    （因其法定本刑為死刑及無期徒刑，依法不得加重），應依
    刑法第47條之規定，就未經許可持有槍枝罪、幫助販賣槍枝
    罪及製造槍枝罪部分各加重其刑，而販賣第二級毒品甲基安
    非他命部分則遞加重其刑，又幫助販賣槍枝部分，應依正犯
    之刑減輕之，故此部分依法先加後減之。再被告丁○○販賣
    上開海洛因之次數為10次，每次販賣所得為1,000元，總計
    數量及所得金額，尚非龐大，而其所犯販賣第一級毒品罪之
    最輕法定本刑無期徒刑，縱量處最低刑，仍嫌過重，爰依刑
    法第59條之規定，酌減被告丁○○販賣第一級毒品罪之刑，
    並依法先加後減之（其法定本刑為死刑、無期徒刑部分，則
    依法不得加重）。
(二)被告丙○○部分：查被告丙○○行為後，槍砲彈藥刀械管制
    條例業於94年1月26日，經總統以華總一義字第09400010101
    號令公布修正，並於94年1月28日生效，詳如前述，經比較
    新、舊法後，應依刑法第2條第1項但書規定，適用較有利於
    被告之舊法，對被告丙○○予以論科。核被告丙○○就上開
    事實三編號(一)、(二)所為，均係犯修正前槍砲彈藥刀械管制條
    例第11條第4項之未經許可持有可發射子彈具有殺傷力之槍
    枝罪，及槍砲彈藥刀械管制條例第12條第4項未經許可無故
    持有子彈罪（此條文未經修正）。茲按槍砲彈藥刀械管制條
    例所謂之運輸，係指以非販賣，非持有之意思，而以單純運
    輸之意思將物自一地運至相當距離之另一地，並含有運輸之
    作用者而言（參見最高法院79年度台上字第981號判決意旨
    ），查本件被告丙○○與戊○○，乃因與被告丁○○共同租
    屋同住在台中縣烏日鄉○○路○段2之15號1樓處，始受被告
    丁○○所託，將自被告己○○處所取回仿SIG SAUER廠P220
    型改造手槍1枝（Ｃ槍）連同土造子彈1顆及仿BERETTA廠84
    型改造手槍1枝（Ｄ槍）攜回渠等租屋處，交還予被告丁○○，自難認為被告丙○○、戊○○主觀上有何運輸之犯意，
    是尚難逕以運輸槍彈罪予以論罪，本件公訴人認被告丙○○
    就上開事實三編號(二)所為之犯行，係屬未經許可運輸槍枝子
    彈罪，顯非有洽，惟其基本社會事實同一，應變更起訴法條
    ，併予審理之。又被告丙○○就上開事實三編號(二)所為之犯
    行，與同案被告戊○○間，有犯意聯絡及行為分擔，為共同
    正犯。又上開事實三編號(一)部分，被告丙○○係以一持有行
    為，持有掌心雷手槍1枝（Ｅ槍）及土造子彈5顆、改造子彈
    1顆、制式子彈1顆、制式霰彈2顆，同時觸犯前開2罪，為想
    像競合犯，應從一重之未經許可持有可發射子彈具有殺傷力
    之槍枝罪處斷；上開事實三編號(二)部分，被告丙○○係以一
    持有行為，持有仿SIG SAUER廠P220型改造手槍1枝（Ｃ槍）
    、仿BERETTA廠84型改造手槍1枝（Ｄ槍）及土造子彈1顆，
    同時觸犯前開2罪，為想像競合犯，應從一重之未經許可持
    有可發射子彈具有殺傷力之槍枝罪處斷。又被告丙○○先後
    2次未經許可持有可發射子彈具有殺傷力槍枝之犯行，時間
    緊接，所犯構成要件相同，顯係基於概括犯意所為，為連續
    犯，應依刑法第56條之規定論以一罪，並加重其刑。再被告
    丙○○曾因違反毒品危害防制條例罪，經臺灣南投地方法院
    判處有期徒刑1年6月確定，並於92年1月8日縮短刑期執行完
    畢，此有臺灣高等法院被告全國前案紀錄表及在監在押紀錄
    表在卷可參，其受有期徒刑執行完畢後，五年內再犯本件有
    期徒刑以上之罪，為累犯，應依刑法第47條之規定，再遞加
    重其刑。
(三)被告己○○部分：查被告己○○行為後，槍砲彈藥刀械管制
    條例業於94年1月26日，經總統以華總一義字第09400010101
    號令公布修正，並於94年1月28日生效，詳如前述，經比較
    新、舊法後，應依刑法第2條第1項但書規定，適用較有利於
    被告之舊法，對被告己○○予以論科。又按槍砲彈藥刀械管
    制條例第11條第4項、第12條第4項係將「持有」與「寄藏」
    為分別之處罰規定，則單純之「持有」，固不包括「寄藏」
    ，但「寄藏」之受人委託代為保管，其保管之本身所為之「
    持有」，既係「寄藏」之當然結果，法律上自宜僅就「寄藏
    」行為為包括之評價，不應另就「持有」予以論罪，最高法
    院74年台上字第3400號著有判例意旨可資參照。核被告己○○所為：就上開事實二編號(一)所為，查被告己○○持有該
    仿CLOCK廠17型改造手槍1枝（Ａ槍）及制式子彈1顆、土造
    子彈2顆，其目的在擔保借款之易於清償，而非為被告丁○○保管及隱藏，亦非以之抵債，蓋行為人以獲債權圓滿清償
    後，即將物歸還，不應成立寄藏罪，被告此部分所為應係犯
    修正前槍砲彈藥刀械管制條例第11條第4項之未經許可持有
    可發射子彈具有殺傷力之槍枝罪，及槍砲彈藥刀械管制條例
    第12條第4項未經許可無故持有子彈罪（此條文未經修正）
    ，公訴人認係犯未經許可無故寄藏槍、彈罪，尚非有洽。被
    告己○○就此部分之犯行，與被告丁○○間，有犯意之聯絡
    及行為之分擔，為共同正犯。又被告己○○係以一持有行為
    ，持有上開Ａ槍及制式子彈1顆、土造子彈2顆，同時觸犯前
    開2罪，為想像競合犯，應從一重之未經許可持有可發射子
    彈具有殺傷力之槍枝罪處斷；就上開事實二編號(二)所為，
    亦係犯修正前槍砲彈藥刀械管制條例第11條第4項之未經許
    可持有可發射子彈具有殺傷力之槍枝罪，及槍砲彈藥刀械管
    制條例第12條第4項未經許可無故持有子彈罪（此條文未經
    修正）。又被告己○○係以一持有行為，持有該仿SIG SAUE
    R廠P220型改造手槍1枝（Ｃ槍）及土造子彈1顆，同時觸犯
    前開2罪，為想像競合犯，應從一重之未經許可持有可發射
    子彈具有殺傷力之槍枝罪處；就上開事實二編號(三)所為，
    被告己○○乃為被告丁○○代為保管隱藏該仿BERETTA 廠84
    型改造手槍1枝（Ｄ槍），故其所為係犯修正前槍砲彈藥刀
    械管制條例第11條第4項之未經許可寄藏可發射子彈具有殺
    傷力之槍枝罪。再被告己○○先後2次未經許可持有可發射
    子彈具有殺傷力槍枝之犯行，時間緊接，所犯構成要件相同
    ，顯係基於概括犯意所為，為連續犯，應依刑法第56條之規
    定論以一罪，並加重其刑。另被告己○○所犯上開持有槍枝
    罪及寄藏槍枝罪間，構成要件不同，犯意各別，行為互殊，
    應予分論併罰。
(四)爰審酌被告丁○○、丙○○前均有前科紀錄，素行不佳，而
    被告己○○前無任何前科紀錄，素行良好，及其犯罪之動機
    、方法、手段、智識程度，被告丁○○販賣第一、二級毒品
    之行為，使人沉迷於毒癮，無法自拔，輕則戕害身心，重則
    引發各種暴力犯罪，實為多種犯罪之源頭，對國家社會之傷
    害可謂至深且鉅，並考量其於本件販賣毒品之次數與所得利
    益尚非鉅大，另在槍彈氾濫之社會，被告丁○○、丙○○、
    己○○仍分別有製造、幫助販賣、持有或寄藏槍彈之行為，
    對社會治安潛在危害匪淺，暨考量被告丙○○、己○○犯後
    均能坦承犯行、態度尚佳，而被告丁○○僅坦承部分犯行之
    態度等一切情狀，分別量處如主文所示之刑，並均就併科罰
    金部分諭知易服勞役之折算標準，被告丁○○、己○○所處
    有期徒刑部分及併科罰金部分並均定應執行刑，渠等應執行
    罰金部分均諭知易服勞役之折算標準，以示懲儆。
三、沒收部分：
(一)販毒第一、二級毒品部分：
    被告丁○○因上開事實一編號(一)、(二)犯罪所得各為10,000元
    （販賣海洛因及甲基安非他命均各為10次，每次均為1,000
    元），合計20,000元，雖均未據扣押在案，惟既均為被告丁○○因上開事實一編號(一)、(二)犯罪所得之物，自仍應依毒品
    危害防制條例第19條第1項之規定宣告沒收之，如全部或一
    部不能沒收時，以其財產抵償之。
(二)違反槍砲彈藥刀械管制條例部分：
１、扣案可發射子彈具有殺傷力之掌心雷手槍1枝（Ｅ槍，含彈
    匣，槍枝管制編號：0000000000號）及具殺傷力之土造子彈
    3顆、制式子彈1顆、制式霰彈2顆（詳如附表編號一之(一)、
    (二)、(四)、(五)），具殺傷力之土造子彈6顆（詳如附表編號三
    之(一)），可發射子彈具有殺傷力之仿BERETTA廠84型改造手
    槍1枝（Ｄ槍，含彈匣，槍枝管制編號：0000000000號）（
    詳如附表編號四之(一)），可發射子彈具有殺傷力之仿CLOCK
    廠17型改造手槍1枝（Ａ槍，含彈匣，槍枝管制編號：00000
    00000號）及具殺傷力之土造子彈1顆（詳如附表編號五之(一)
    、(三)），可發射子彈具有殺傷力之仿SIG SAUER廠P220型改造
    手槍1枝（Ｃ槍，含彈匣，槍枝管制編號：0000000000號）
    （詳如附表編號六之(一)），均係違禁物，應依刑法第38條第
    1項第1款之規定宣告沒收。
２、扣案之槍機（撞針）1個（詳如附表編號三之(二)，僅為半成
    品，尚非為槍枝之主要組成零件）及電鑽1支、手工鑽1支、
    壓模固定器6個、電動馬達1 個、手工鋸1支、銲槍1支（詳
    如附表編號四之(二)至(七)），均係被告丁○○所有，業據被告
    丁○○供承在卷，且為本案製造槍枝犯罪之工具，已如前述
    ，依刑法第38條第1項第2款規定宣告沒收之。
３、另扣案原具有殺傷力之土造子彈2顆、改造子彈1顆（詳如附
    表編號一之(二)、(三)），土造子彈3顆（詳如附表編號三之(一)
    ），制式子彈1顆、土造子彈1顆（詳如附表編號五之(二)、(三)
    ），土造子彈1顆（詳如附表編號六之(二)），因鑑驗試射而
    已無殺傷力，非屬違禁物，爰不併予宣告沒收，併此敘明。
(三)其餘扣案物爰不併予沒收部分：
    其餘扣案之海洛因2包（合淨重2.3公克）、愷他命1包、安
    非他命1包（毛重1.101公克）、大麻3包（共重28.35公克）
    、掌心雷手槍1枝（Ｆ槍，槍枝管制編號：0000000000號，
    經送鑑定結果，認係仿HIGH STANDARD雙管手槍製造之玩具
    手槍，經檢視，槍管內具阻鐵，無法供發射彈丸使用，認不
    具殺傷力）、子彈2顆（經送鑑定結果，認均係玩具金屬彈
    殼加裝底火帽組合而成，經檢視，不具金屬彈頭，非為子彈
    完整結構，認均不具殺傷力）、彈頭4顆、信號槍2枝（非列
    管槍彈）、滅音管2枝（非列管槍彈）、信號彈12顆（非列
    管槍彈）、鎖匙2支（詳如附表編號一之(六)至(十六)），甲基安
    非他命（毛重34.038公克）（詳如附表編號二），研磨機1
    台、紅外線瞄準器1個、甲基安非他命5包（4包毛重3.586公
    克，1包毛重0.564公克）、海洛因2包（合計淨重0.43公克
    ）、白粉7包（無毒品反應）、使用過毒品殘渣袋1大包、塑
    膠分裝袋2大包、玻璃吸管4支、吸食器1組、注射針筒8支、
    摻食器2支、電子磅秤1個（詳如附表編號四(八)至(十九)），仿AK
    47型改造步槍1枝（Ｂ槍，槍枝管制編號：0000000000號，
    經送鑑定結果，認係仿AK47型步槍製造之玩具步槍，經檢視
    ，槍管內具阻鐵，無法供發射彈丸使用，認不具殺傷力）（
    詳如附表編號五之(四)），有關毒品及施用工具部分，被告丙○○堅稱為其所有並僅施用毒品之用，尚乏證據可認與本案
    被告丁○○販賣第一、二級毒品部分有涉；另槍彈部分，或
    經鑑定屬不具殺傷力者，或非列管之槍彈（參見上開內政部
    警政署刑事警察局93年5月11日刑鑑字第0930092383號、93
    年10月18日刑鑑字第0930183330號槍彈鑑定書，內政部警政
    署刑事警察局94年2月28日刑偵五字第0940029724號鑑驗通
    知書，及內政部94年3月11日內授警字第0940100290號函）
    ，其餘物品如鑰匙等，亦均乏證據可資認定係供本案犯罪所
    用之物，且非違禁物，故爰均不併予宣告沒收。
乙、無罪部分
一、公訴意旨另以：被告丙○○明知海洛因及甲基安非他命均係
    戕害國民身體健康甚鉅且嚴重影響社會治安、敗壞良善風氣
    而為我國明文禁止施用、轉讓或販賣之違禁物，竟仍基於意
    圖營利之概括犯意，於不詳時間、地點，向不詳姓名年籍之
    成年男子購入數量不詳之第一級毒品海洛因及第二級毒品甲
    基安非他命，並販賣第一級毒品海洛因及第二級毒品甲基安
    非他命予他人，因認被告丙○○亦涉犯毒品危害防制條例第
    4條第1項之販賣第一級毒品罪嫌及同條第2項之販賣第二級
    毒品罪嫌云云（原起訴法條為毒品危害防制條例第5條第1項
    之意圖販賣而持有第一級毒品罪及同條第2項之意圖販賣而
    持有第二級毒品罪，惟業經檢察官當庭更正為毒品危害防制
    條例第4條第1項之販賣第一級毒品罪嫌及同條第2項之販賣
    第二級毒品罪嫌）。
二、按犯罪事實應依證據認定之，無證據不得認定犯罪事實；不
    能證明被告犯罪者，應諭知無罪之判決，刑事訴訟法第154
    條第2項、第301條第1項分別定有明文。又事實之認定，應
    憑證據，如未能發現相當證據，或證據不足以證明，自不能
    以推測或擬制之方法，以為裁判基礎。再認定犯罪事實所憑
    之證據，雖不以直接證據為限，間接證據亦包括在內，然而
    無論無論直接或間接證據，其為訴訟上之證明，均須達於通
    常一般之人均不致於有所懷疑，而得確信其為真實之程度，
    始得據為有罪之認定，最高法院著有40年臺上字第86號、76
    年臺上字第4986號判例可資參照。
三、本件公訴人認被告丙○○亦涉有此部分販賣第一、二級毒品
    罪嫌，僅以證人即同案被告戊○○於偵查中之證詞及證人甲○○於警詢中之證詞，與卷附通訊監察紀錄及其譯文，為其
    論據。惟訊據被告丙○○堅詞否認有此部分之犯行，辯稱：
    伊雖有施用第一、二級毒品海洛因及甲基安非他命，但並無
    販賣第一、二級毒品，扣案之第一、二級毒品及工具均為伊
    施用第一、二級毒品所用之物等語。經查：上開檢察官所舉
    之證人戊○○於偵查中之證述，乃僅證稱伊曾見過被告丁○○販賣毒品予他人，而證人甲○○於警詢中之證詞，亦僅為
    伊曾向被告丁○○購買海洛因，每次約1,000元份量，彼等
    均未述及被告丙○○有何販賣第一、二級毒品之行為，復觀
    諸卷附通訊監察記錄，乃為被告丁○○所使用之0000000000
    號行動電話與證人甲○○所使用之0000000000號行動電話之
    通話紀錄，而其譯文內容亦為被告丁○○與證人甲○○討論
    買賣第一、二級毒品與改造槍枝之內容，並無何有關被告丙○○涉及販賣第一、二級毒品之通話紀錄，又本件雖有扣得
    上開海洛因2包（合淨重2.3公克）、安非他命1包（毛重1.1
    01公克）、大麻3包（共重28.35公克）、甲基安非他命（毛
    重34.038公克）、甲基安非他命5包（4包毛重3.586公克，1
    包毛重0.564公克）、海洛因2包（合計淨重0.43公克）、使
    用過毒品殘渣袋1大包、塑膠分裝袋2大包、玻璃吸管4支、
    吸食器1組、注射針筒8支、摻食器2支、電子磅秤1個等物品
    ，惟被告丙○○堅稱上開物品僅係供其施用之毒品與工具，
    並非供販賣毒品所用之物，核諸上開毒品之數量並非鉅量，
    尚難認已超過一般施用毒品者所使用之份量，而被告丙○○
    堅詞上開毒品及工具均供施用毒品所用，且本院復查無其他
    積極事證足資證明被告丙○○確有公訴人所指此部分之犯行
    ，自屬不能證明被告丙○○此部分之犯罪，依前揭說明，自
    應為被告丙○○此部分（販賣第一、二級毒品）無罪判決之
    諭知。
丙、共同被告戊○○部分，俟到案後另為審結，附此敘明。
據上論斷，應依刑事訴訟法第299條第1項前段、第300條，毒品
危害防制條例第4條第1項、第2項、第19條第1項，修正前槍砲彈
藥刀械管制條例第11條第1項、第4項，槍砲彈藥刀械管制條例第
12條第1項、第4項，刑法第11條前段、第2條第1項但書、第28條
、第30條第2項、第56條、第55條、第51條第5款、第7款、第47
條、第42條第2項、第3項、第38條第1項第1款、第2款，罰金罰
鍰提高標準條例第2條，現行法規所定貨幣單位折算新臺幣條例
第2條，判決如主文。
本案經檢察官賴志盛到庭執行職務。
中　　華　　民　　國　　94　　年　　6 　　月　　13　　日
                  刑事第二庭  審判長法  官  石馨文
                                    法  官  王義閔
                                    法  官  郭麗萍
以上正本證明與原本無異。
如不服本判決，應於判決送達後10日內向本院提出上訴狀 (須附
繕本)。
中　　華　　民　　國　　94　　年　　6 　　月　　20  　日
                                    書記官  施嘉玫
修正前槍砲彈藥刀械管制條例第11條第1項、第4項：
未經許可製造、販賣或運輸彈藥者，處六月以上五年以下有期徒
刑。
第一項及第二項之未遂犯罰之。
槍砲彈藥刀械管制條例第12條第1項、第4項：
未經許可，製造、販賣或運輸子彈者，處一年以上七年以下有期
徒刑，併科新台幣五百萬元以下罰金。
未經許可，持有、寄藏或意圖販賣而陳列子彈者，處五年以下有
期徒刑，併科新台幣三百萬元以下罰金。
毒品危害防制條例第4條第1項、第2項：
製造、運輸、販賣第一級毒品者，處死刑或無期徒刑；處無期徒
刑者，得併科新臺幣一千萬元以下罰金。
製造、運輸、販賣第二級毒品者，處無期徒刑或七年以上有期徒
刑，得併科新臺幣七百萬元以下罰金。
附表：
┌─┬──────┬────────┬─────────────────┐
│編│查獲時間    │查獲地點        │扣案物品                          │
│號│            │                │                                  │
├─┼──────┼────────┼─────────────────┤
│一│93年4月24日 │台中市南區工學北│(一)掌心雷手槍1枝（Ｅ槍，含彈匣，槍 │
│  │下午7時45分 │路86號地下室3樓 │  枝管制編號：0000000000號）      │
│  │許          │停車場及7樓51 室│(二)土造子彈5顆（經試射之2顆不沒收）│
│  │            │，查獲丙○○。  │(三)改造子彈1顆（經試射）           │
│  │            │                │(四)制式子彈1顆                     │
│  │            │                │(五)制式霰彈2顆                     │
│  │            │                │(六)海洛因2包（合淨重2.3公克）      │
│  │            │                │(七)愷他命1包                       │
│  │            │                │(八)安非他命1包（毛重1.101公克）    │
│  │            │                │(九)大麻3包（共重28.35公克）        │
│  │            │                │(十)掌心雷手槍1枝（Ｆ槍，不具殺傷力 │
│  │            │                │  ，槍枝管制編號：0000000000號）  │
│  │            │                │(十一)子彈2顆（不具彈頭，無殺傷力）   │
│  │            │                │(十二)彈頭4顆                         │
│  │            │                │(十三)信號槍2枝（非列管槍彈）         │
│  │            │                │(十四)滅音管2枝（非列管槍彈）         │
│  │            │                │(十五)信號彈12顆（非列管槍彈）        │
│  │            │                │(十六)鎖匙2支                         │
├─┼──────┼────────┼─────────────────┤
│二│93年4月24日 │台中市○區○○路│甲基安非他命（毛重34.038公克）    │
│  │下午9時40分 │2段135巷17號（經│                                  │
│  │許          │丙○○帶同前往）│                                  │
├─┼──────┼────────┼─────────────────┤
│三│93年9月1日下│彰化縣溪湖鎮員鹿│(一)土造子彈9顆（經試射之3顆不沒收）│
│  │午9時30分許 │路1段120號羅錦祥│(二)槍機（撞針）1個                 │
│  │            │所經營之大地拍賣│                                  │
│  │            │場盥洗室內，及場│                                  │
│  │            │外丁○○所駕駛之│                                  │
│  │            │0313-HV自小客車 │                                  │
├─┼──────┼────────┼─────────────────┤
│四│93年9月1日下│台中縣烏日鄉中山│(一)仿BERETTA廠84型改造手槍1枝（Ｄ槍│
│  │午10時40分許│路1段2之15號1樓(│ ，含彈匣，槍枝管制編號：000000000│
│  │            │經丁○○帶同前往│  8號）                           │
│  │            │，並查獲丙○○) │(二)電鑽1支                         │
│  │            │                │(三)手工鑽1支                       │
│  │            │                │(四)壓模固定器6個                   │
│  │            │                │(五)電動馬達1個                     │
│  │            │                │(六)手工鋸1支                       │
│  │            │                │(七)銲槍1支                         │
│  │            │                │(八)研磨機1台                       │
│  │            │                │(九)紅外線瞄準器1個                 │
│  │            │                │(十)甲基安非他命5包（4包毛重3.586公 │
│  │            │                │  克，1包毛重0.564公克）          │
│  │            │                │(十一)海洛因2包（合計淨重0.43公克）   │
│  │            │                │(十二)白粉7包（無毒品反應）           │
│  │            │                │(十三)使用過毒品殘渣袋1大包           │
│  │            │                │(十四)塑膠分裝袋2大包                 │
│  │            │                │(十五)玻璃吸管4支                     │
│  │            │                │(十六)吸食器1組                       │
│  │            │                │(十七)注射針筒8支                     │
│  │            │                │(十八)摻食器2支                       │
│  │            │                │(十九)電子磅秤1個                     │
├─┼──────┼────────┼─────────────────┤
│五│93年9月2日凌│彰化縣芬園鄉同安│(一)仿CLOCK廠17型改造手槍1枝（Ａ槍，│
│  │晨1時20分許 │村大彰路2段963巷│  含彈匣，槍枝管制編號：0000000000│
│  │            │8號，查獲己○○ │  號）                            │
│  │            │                │(二)制式子彈1顆（經試射）           │
│  │            │                │(三)土造子彈2顆（經試射之1顆不沒收）│
│  │            │                │(四)仿AK47型改造步槍1枝（Ｂ槍，不具 │
│  │            │                │  殺傷力，槍枝管制編號：0000000000│
│  │            │                │  號）                            │
├─┼──────┼────────┼─────────────────┤
│六│93年9月9日下│南投縣投18號公路│(一)仿SIG SAUER廠P220型改造手槍1枝（│
│  │午2時50分許 │2公里處（經林宗 │  Ｃ槍，含彈匣，槍枝管制編號：1102│
│  │            │宥帶同前往查獲）│  153596號）                      │
│  │            │                │(二)土造子彈1顆（經試射）           │
└─┴──────┴────────┴─────────────────┘
